臺灣臺中地方法院刑事判決　　　　　　 95年度交易字第577號
公　訴　人　臺灣臺中地方法院檢察署檢察官
被　　　告　丙○○
上列被告因過失傷害案件，經檢察官提起公訴（95年度偵字第13
987號），本院判決如下：
    主    文
本件公訴不受理。
    理    由
一、公訴意旨如起訴書所載（如附件）。
二、按告訴乃論之罪，其告訴經撤回者，應諭知不受理之判決，
    並得不經言詞辯論為之，此為刑事訴訟法第三百零三條第三
    款、第三百零七條所明定。本件被告丙○○經檢察官以刑法
    第二百八十四條第一項前段之過失傷害罪提起公訴，依照同
    法第二百八十七條前段規定係屬告訴乃論之罪，茲經告訴人
　　乙○○於第一審辯論終結前具狀撤回告訴，爰不經言詞辯論
  ，諭知不受理之判決。
據上論斷，應依刑事訴訟法第三百零三條第三款，第三百零七條
，判決如主文。
中　　華　　民　　國　　96　　年　  　2　　月　　9　　日
                  刑事第十庭　審判長法　官  賴妙雲
　　　　　　　　　                  法  官  黃家慧
　　　　　　　　　                  法  官  江奇峰
上正本證明與原本無異。
如不服本判決，應於送達後十日內向本院提出上訴狀（須附繕本
），上訴於台灣高等法院台中分院。
　　                                書記官  孫曉鳳
中　　華　　民　　國　　96　　年　  　2　　月　　9　　日
附件：
臺灣臺中地方法院檢察署檢察官起訴書
　　　　　　　　　　　　　　　　　95年度偵字第13987號
　　 被　　　告　丙○○　男　39歲（民國○○年○月○○日生）
　　　　　　　　　　　　住臺中縣大雅鄉○○村○○路○段397
　　　　　　　　　　　　 號
　　　　　　　　　　　　 身分證統一編號：Ｚ000000000號
上列被告因過失傷害案件，業經偵查終結，認應提起公訴，茲將
犯罪事實及證據並所犯法條分敘如下：
 　　　 犯罪事實
一、丙○○於民國９５年３月２２日晚上７時１０分許，欲將駕
　　駛之車牌號碼１２１０－ＬＮ號之自用小客車停入臺中縣大
　　雅鄉○○路○段３９８號房屋時，依規定應注意所駕駛之汽
　　車於臨時停車或停車時，應依車輛順行方向緊靠道路右側，
　　而依當時狀況，又無不能注意之情事，竟疏於注意，恣將上
　　開汽車違規斜停在該中清路之市區道路上，並幾已佔用中清
　　路由北向南之車道全部。適有乙○○於前開時間，騎乘車牌
　　號碼ＩＵＺ—７９７號之機車在上揭市區道路上由北往南行
　　駛，至前開地點時閃避不及，當場撞上丙○○停放之汽車車
　　尾，乙○○因而人車倒地，並受有臉部外傷併鼻骨骨折、牙
　　齒斷裂２顆及身體多處挫傷等傷害。丙○○於肇事後犯罪被
　　發覺前，向到場處理員警坦承為肇事之人，並願自首接受裁
　　判。
二、案經乙○○訴請本署偵辦。
 　　　 證據並所犯法條
一、訊據被告丙○○對於告訴人乙○○騎乘機車在上揭時、地撞
　　上其所停放汽車之事實坦承不諱，惟矢口否認其有過失，辯
　　稱：「我汽車沒有動，係告訴人騎乘機車來撞我的汽車」云
　　云。然上揭事實業據告訴人指訴綦詳，並有道路交通事故調
　　查報告表（一）、（二）、現場圖影本、現場照片１０張及
　　童綜合醫院一般診斷書（９５年４月２１日診斷書號：８５
　　５６４、９５年４月１４日診斷書號：８４５４２）各一紙
　　附卷可稽。按汽車於臨時停車或停車時，應依車輛順行方向
　　緊靠道路右側，道路交通安全規則第１１１條第２項、第１
　　１２條第２項定有明文。被告為汽車之駕駛人，自應注意上
　　開安全規定，且依交通事故當時狀況，被告並無不能注意之
　　情事，竟疏於注意而違規停車、佔據大部分供車輛通行之道
　　路有相當時間，致肇事使告訴人受傷，被告對本案車禍之發
　　生顯有過失。又告訴人因本案車禍而受傷害，復有前開診斷
　　證明書在卷可憑，則被告之過失肇事行為，與告訴人之傷害
　　結果間，自具有相當因果關係。從而，本件事證明確，被告
　　之過失傷害罪嫌應堪認定，所為上開辯解，顯係卸責之詞，
　　不足採信。
二、核被告所為係犯刑法第２８４條第１項前段之罪嫌。又被告
　　於肇事後，在未經有偵查權之機關或公務員發覺為犯嫌前，
　　向到場處理本件車禍之警員自首，即陳明其為肇事者及肇事
　　經過，並願接受裁判，有臺中縣警察局豐原分局道路交通事
　　故談話紀錄表在卷可稽，核與自首要件相符，請依９５年７
　　月１日前施行之刑法第６２條前段規定減輕其刑。
三、依刑事訴訟法第２５１條第１項提起公訴。
　　此　致
臺灣臺中地方法院
中　　華　　民　　國　　95　　年　　7 　　月　　30　　日
　　　　　　　　　　　　檢察官　甲　○　○
本件正本證明與原本無異
中　　華　　民　　國　　95　　年　　8　　月　　8　　日
　　　　　　　　　　　　書記官　戴　杰　錫
